【裁判字號】    99,裁,1213
【裁判日期】    990527
【裁判案由】    強制汽車責任保險法
【裁判全文】
最  高  行  政  法  院  裁  定
                                      99年度裁字第1213號
聲  請  人  甲○○
上列聲請人因與相對人臺北市政府交通局間強制汽車責任保險法
事件，對於中華民國98年10月8日本院98年度裁字第2378號裁定
，聲請再審，本院裁定如下：
    主  文
再審之聲請駁回。
再審訴訟費用由聲請人負擔。
    理  由
一、按對於終審法院之裁定有所不服，除合於法定再審原因得聲
    請再審外，不容以其他之方法聲明不服，故不服終審法院之
    裁定而未以聲請再審之程序為之者，仍應視其為再審之聲請
    ，而依聲請再審程序調查裁判。本件聲請人提出「刑事訴訟
    聲請再審異議狀」對於本院確定裁定聲明不服，依上說明，
    仍應視其為再審之聲請，而依聲請再審程序調查裁判。次按
    當事人對於本院所為裁定聲請再審，必須原裁定具有行政訴
    訟法第273條第1項、第2項所列情形之一者，始得為之。而
    該條第1項第1款所謂適用法規顯有錯誤者，係指原判決或裁
    定所適用之法規與該案應適用之現行法規相違背或與解釋判
    例有所牴觸者而言，至於法律上見解之歧異，再審原告對之
    縱有爭執，要難謂為適用法規錯誤，而據為再審理由，本院
    62年判字第610號著有判例。
二、本件聲請人前提起行政訴訟，經臺北高等行政法院94年度再
    字第27號裁定駁回聲請人之訴後，復經本院95年度裁字第
    2908號裁定駁回聲請人之抗告，聲請人多次聲請再審，均經
    本院裁定駁回在案。茲聲請人復對本院98年度裁字第2378號
    確定裁定聲請再審，主張本件之爭議乃屬刑事訴訟之案件，
    故聲請人依刑事法相關規定，所投遞之訴狀，本無庸繳費，
    原裁定以未繳費之由駁回，自非適法。況本件案件之提起乃
    早於行政訴訟法徵收裁判費修正前，倘原審未延宕審判，本
    件依該法規定，亦無需繳納裁判費，故原裁定以未繳費之由
    駁回聲請人之訴，聲請人實難甘服；再者，前審判決以相對
    人偽造公文書之證物作為判決基礎，其判決確有行政訴訟法
    第273條第1項第9款之再審事由，本院歷次裁定均未予實體
    審酌，即逕予駁回聲請人之訴，實有違誤等語。惟按本院96
    年12月份庭長法官聯席會議決議：「修正行政訴訟法施行後
    ，提起行政訴訟、上訴、抗告、再審或其他聲請，未依同法
    第98條至第98條之5等規定繳納裁判費，仍應依各程序對於
    不合法情形之相關規定命補正及裁判。」。是本件聲請人與
    相對人臺北市政府交通局間強制汽車責任保險法事件，既為
    行政法院審判權所及，而聲請人復於修正行政訴訟法施行後
    對確定裁定聲請再審，按前揭決議意旨，聲請人自應適用修
    正後之行政訴訟法規定繳納裁判費，故聲請人主張其無庸繳
    納裁判費云云，顯係誤解法令；至於其聲請狀內表明之其他
    再審理由，無非一再述說其在前訴訟程序有關實體法律關係
    之理由，自難謂合於法定再審之要件。是本件顯無再審理由
    而提起再審，其再審之聲請應予駁回。
三、據上論結，本件聲請為顯無理由。依行政訴訟法第283條、
    第278條第2項、第104條、民事訴訟法第95條、第78條，裁
    定如主文。
中    華    民    國    99    年    5     月    27    日
                    最高行政法院第七庭
                        審判長法官  藍  獻  林
                              法官  黃  淑  玲
                              法官  廖  宏  明
                              法官  張  瓊  文
                              法官  姜  素  娥

以  上  正  本  證  明  與  原  本  無  異
中    華    民    國    99    年    5     月    27    日
                              書記官  阮  思  瑩

司法院資訊處製作；財團法人民間司法改革基金會備份。
